臺灣新北地方法院刑事判決
111年度審易字第1837號
公  訴  人  臺灣新北地方檢察署檢察官
被      告  黃子馨


選任辯護人  謝俊傑律師
            白丞哲律師
上列被告因妨害公務案件，經檢察官提起公訴（111年度偵字第2
7240號），被告於準備程序中就被訴事實為有罪之陳述，經本院
裁定改以簡式審判程序審理，判決如下：
    主  文
黃子馨對於公務員依法執行職務時，施強暴，處有期徒刑貳月，
如易科罰金，以新臺幣壹仟元折算壹日。
    事實及理由
一、黃子馨於民國111年6月26日18時許，在新北市○○區○○路0號1
    樓，因與同大樓住戶陳彥志發生衝突，經新北市政府警察局
    三峽分局鳳鳴派出所警員呂明峰、康瑋文據報後到場處理，
    黃子馨明知上開警員身著警察制服，均係依法執行職務之公
    務員，竟基於妨害公務、侮辱公務員之犯意，辱罵呂明峰、
    康瑋文「王八蛋」、「廢物」等語，足以減損呂明峰、康瑋
    文之人格及社會評價，並拉扯呂明峰，致呂明峰受有雙腕及
    雙手挫擦傷等傷害，以此強暴方式妨害警員執行公務。
二、證據：
  ㈠被告黃子馨於本院準備程序及審理時之自白。
  ㈡證人陳彥志於警詢中之陳述。
  ㈢警員呂明峰、康瑋文製作之職務報告、沙爾德聖保祿修女會
    醫療財團法人聖保祿醫院出具之診斷證明書、監視器暨密錄
    器影像光碟暨譯文、勘驗筆錄各1份。
三、論罪科刑：
  ㈠核被告所為，係犯刑法第135條第1項之對於公務員依法執行
    職務時施強暴罪及同法第140條前段之侮辱公務員罪。被告
    於密切接近之時、地，先以言語侮辱警員呂明峰、康瑋文，
　　復拉扯呂明峰之施強暴行為，所犯對於公務員依法執行職務
    時施強暴及當場侮辱犯行，有局部同一之行為，揆諸上揭說
    明，為想像競合犯，應從一重之對於公務員依法執行職務時
    施強暴罪處斷。
　㈡按刑法第135條之對於公務員依法執行職務時施強暴罪及同法
    第140條第1項之侮辱公務員罪，均屬妨害國家公務之執行，
    為侵害國家法益，並非侵害個人法益之罪，如對於公務員2
    人以上依法執行勤務時，施強暴脅迫或當場侮辱，仍屬單純
    一罪，並無刑法第55條所謂「想像競合」之法例適用（最高
    法院85年度台非字第238 號判決意旨可資參照），則被告辱
    罵呂明峰、康瑋文，對呂明峰施暴，仍屬侵害同一國家法益
    ，不因侵害警員人數而認應有想像競合之適用，附此敘明。
    　
  ㈢爰以行為人之責任為基礎，審酌被告因故與人發生爭執，於
    警員到場處理時，竟以言詞辱罵依法執行公務之警員，並以
    強暴手段，妨害警員執行職務，漠視國家公權力之存在，並
    對公務員值勤威信造成相當危害，亦破壞國家法紀執行之尊
    嚴性，所為應予非難，惟念其犯後已坦承犯行，態度尚可，
    兼衡其個人戶籍資料查詢結果註記國中畢業之教育程度、於
    警詢中自陳勉持之家庭經濟狀況、辯護人於審理中為被告辯
    護稱：被告患有精神上疾病，因症狀發作才發生本案行為等
    語，並以刑事陳報狀提出被告之身心精神診所診斷證明書、
    衛生福利部中央健康保險署之健康存摺資料，有刑事陳報狀
    附卷足考、素行，有臺灣高等法院被告前案紀錄表在卷可參
    、犯罪動機、目的、手段等一切情狀，量處如主文所示之刑
    ，並諭知易科罰金之折算標準。
據上論斷，應依刑事訴訟法第273條之1第1項、第299條第1項前
段，判決如主文。
本案經檢察官阮卓群偵查起訴，由檢察官宋有容到庭執行職務。
中　　華　　民　　國　　111 　年　 12 　　月　　5　 　日
                  刑事第二十三庭  法  官  龔書安
上列正本證明與原本無異。
如不服本判決，應於判決送達後20日內敘明上訴理由，向本院提
出上訴狀 (應附繕本) ，上訴於臺灣高等法院。其未敘述上訴理
由者，應於上訴期間屆滿後20日內向本院補提理由書「切勿逕送
上級法院」。
                                  書記官  石秉弘
中　　華　　民　　國　　111 　年　　12　　月　　7 　　日
附錄本案論罪科刑法條全文：
中華民國刑法第135條
對於公務員依法執行職務時，施強暴脅迫者，處3年以下有期徒
刑、拘役或30萬元以下罰金。
意圖使公務員執行一定之職務或妨害其依法執行一定之職務或使
公務員辭職，而施強暴脅迫者，亦同。
犯前二項之罪而有下列情形之一者，處6月以上5年以下有期徒刑
：
一、以駕駛動力交通工具犯之。
二、意圖供行使之用而攜帶兇器或其他危險物品犯之。
犯前三項之罪，因而致公務員於死者，處無期徒刑或7年以上有
期徒刑；致重傷者，處3年以上10年以下有期徒刑。　　
　　　
中華民國刑法第140條
於公務員依法執行職務時，當場侮辱或對於其依法執行之職務公
然侮辱者，處1年以下有期徒刑、拘役或10萬元以下罰金。